zh-TW: 手作木材表面處理: 黑板塗層; 亮片塗層; 已上漆; 已預先打磨; 已上底漆; 打磨平滑; 已密封; 已染色; 未加工; 粉刷; 烙木/雕刻; 其他
sk-SK: Príprava kreatívneho dreveného povrchu: Potiahnuté tabuľovou farbou; Potiahnuté trblietkami; Maľované; Predbrúsené; S podkladovým náterom; Vybrúsené dohladka; Impregnované; Morené; Bez povrchovej úpravy; Bielené; Vypaľované/gravírované do dreva; Iné
lt-LT: Rankdarbių medienos paviršiaus paruošimas: Padengta kreidinės lentos dažais; Padengta blizgučiais; Dažyta; Iš anksto nušlifuota; Gruntuota; Glotniai nušlifuota; Užsandarinta; Beicuota; Neapdorota; Nubalinta; Deginta mediena / graviruota; Kita
vi: Chuẩn bị bề mặt gỗ Craft: Phủ bảng phấn đen; Phủ nhũ lấp lánh; Sơn; Chà nhám sẵn; Sơn lót; Chà nhám mịn; Gắn kín; Nhuộm màu; Chưa hoàn thiện; Quét vôi; Chạm khắc/đốt gỗ; Khác
th: การเตรียมพื้นผิวไม้ Craft: เคลือบกระดานดำ; เคลือบกลิตเตอร์; ทาสี; ขัดทรายแล้ว; รองพื้นแล้ว; ขัดเรียบแล้ว; เคลือบกันซึม; ย้อมสี; ไม่เคลือบผิว; ทาสีขาวบางๆ; ไม้เบิร์น/แกะสลัก; อื่นๆ
ko: 수공예 목재 표면 처리: 칠판 코팅; 글리터 코팅; 도색됨; 샌딩 처리됨; 프라이머 처리됨; 매끄럽게 샌딩 처리됨; 실링 처리됨; 스테인 처리됨; 마감 안 됨; 화이트워시 처리됨; 우드 버닝/각인 처리됨; 기타
ja: Craft木材の表面処理: 黒板コーティング; グリッターコーティング; 塗装済み; 研磨済み; 下塗り済み; 滑らかに研磨済み; シール処理済み; ステイン仕上げ; 未仕上げ; ホワイトウォッシュ; 焼きペン / 彫刻; その他
hr-HR: Priprema površine od drveta za rukotvorinu: Premazano kao ploča za pisanje kredom; Premazano šljokicama; Obojano; Prethodno brušeno; Temeljno premazano; Glatko brušeno; Impregnirano; Bajcano; Neobrađeno; Izbijeljeno; Paljeno/gravirano drvo; Ostalo
en: Craft wood surface preparation: Chalkboard coated; Glitter coated; Painted; Pre-sanded; Primed; Sanded smooth; Sealed; Stained; Unfinished; Whitewashed; Wood burned/engraved; Other
nb: Forberedelse av overflaten på produkt: Tavlebelagt; Glitterbelagt; Malt; Forhåndsslipt; Grunnet; Glattslipt; Forseglet; Beiset; Ubehandlet; Hvitkalket; Brent/gravert; Annet
da: Forberedelse af håndværkstræets overflade: Tavlebelagt; Glimmerbelagt; Malet; Forhåndsslebet; Grundmalet; Glat slebet; Forseglet; Bejdset; Ubehandlet; Hvidkalket; Træbrændt/indgraveret; Andet
pl: Przygotowanie powierzchni drewna rękodzielniczego: Pokryte farbą tablicową; Z brokatem; Malowane; Oszlifowane; Zagruntowane; Oszlifowane na gładko; Impregnowane; Bejcowane; Surowe; Bielone; Wypalane / grawerowane; Inne
nl: Knutselhout oppervlaktevoorbereiding: Krijtbordgecoat; Glittergecoat; Geverfd; Voorgeschuurd; Gegrond; Gladgeschuurd; Geseald; Gebeitst; Onbewerkt; Gewhitewasht; Houtgebrand/gegraveerd; Overige
pt-BR: Preparação da superfície de madeira para artesanato: Revestido com efeito lousa; Revestido com glitter; Pintado; Pré-lixado; Com primer; Lixado liso; Selado; Tingido; Sem acabamento; Pátina branca; Madeira queimada/gravada; Outros
el: Προετοιμασία επιφάνειας ξύλου χειροτεχνίας: Με επίστρωση μαυροπίνακα; Με επίστρωση γκλίτερ; Βαμμένο; Προ-λειασμένο; Με αστάρι; Λειασμένο απαλό; Σφραγισμένο; Βαμμένο με βερνίκι ξύλου; Ακατέργαστο; Λευκασμένο; Πυρογραφημένο/σκαλιστό; Άλλο
fi: Craft-puupinnan valmistelu: Liitutaulupinnoitettu; Glitter-pinnoitettu; Maalattu; Esihiottu; Pohjustettu; Hiottu sileäksi; Pintakäsitelty; Petsattu; Käsittelemätön; Valkopesty; Polttokuvioitu/kaiverrettu; Muu
ru: Подготовка поверхности деревянной заготовки для рукоделия: Покрытие для рисования мелом; Покрытие с блестками; Окрашенная; Предварительно отшлифованная; Загрунтованная; Гладко отшлифованная; Покрытая лаком (герметичная); Мореная; Без отделки; Побеленная; Выжженная/с гравировкой по дереву; Другое
ro-RO: Pregătirea suprafeței din lemn pentru proiecte de artizanat: Acoperit cu vopsea tip tablă de scris; Acoperit cu sclipici; Vopsit; Preșlefuit; Grunduit; Șlefuit fin; Sigilat; Băițuit; Nefinisat; Văruit; Pirogravat / gravat; Altele
sv: Förberedelse av ytan på Craft: Belagd med skoltavlefärg; Glitterbelagd; Målad; Färdigslipad; Grundmålad; Slätputsad; Förseglad; Betsad; Obehandlad; Vitkalkad; Bränd/graverad; Övrigt
cs: Příprava povrchu dřeva pro řemeslné použití: Povrch křídové tabule; Potaženo třpytkami; Malované; Předbroušené; Opatřené základním nátěrem; Hladce zbroušené; Zalakované; Mořené; Bez povrchové úpravy; Bílené; Vypalované do dřeva / gravírované; Ostatní
de: Oberflächenvorbereitung von Craft-Holz: Tafellackbeschichtet; Glitzerbeschichtet; Lackiert; Vorgeschliffen; Grundiert; Glatt geschliffen; Versiegelt; Gebeizt; Unbehandelt; Gekalkt; Eingebrannt/Graviert; Andere
it: Preparazione della superficie del legno Craft: Rivestimento effetto lavagna; Rivestito in glitter; Verniciato; Prelevigato; Con primer; Levigato liscio; Sigillato; Impregnato; Non rifinito; Sbiancato; Legno pirografato/inciso; Altro
fr: Préparation de surface du bois pour loisirs créatifs: Revêtement tableau noir; Revêtement pailleté; Peint; Pré-poncé; Apprêté; Poncé lisse; Scellé; Teinté; Non fini; Blanchi à la chaux; Bois brûlé/gravé; Autre
sl-SI: Priprava površine lesa za ustvarjanje: S premazom za pisanje s kredo; S premazom z bleščicami; Barvano; Predhodno zbrušeno; Temeljno premazano; Gladko zbrušeno; Impregnirano; Luženo; Neobdelano; Pobeljeno; Žgano/gravirano v les; Drugo
zh-CN: 手工木材表面处理: 黑板涂层; 闪粉涂层; 涂漆; 预打磨; 已涂底漆; 打磨光滑; 封闭处理; 着色处理; 未上漆; 刷白; 烧木/雕刻; 其他
hu: Kézműves fafelület előkészítése: Krétafestékkel bevont; Csillámmal bevont; Festett; Előcsiszolt; Alapozott; Simára csiszolt; Lezárt; Pácolt; Kezeletlen; Meszezett; Fába égetett/gravírozott; Egyéb
es: Preparación de la superficie de madera para manualidades: Recubrimiento de pizarra; Recubrimiento de purpurina; Pintado; Prelijado; Imprimado; Lijado suave; Sellado; Teñido; Sin terminar; Encalado; Madera quemada/grabada; Otro
pt-PT: Preparação da superfície da madeira Craft: Revestido com ardósia; Revestido com purpurinas; Pintado; Pré-lixado; Com primário; Lixado suave; Selado; Tingido; Inacabado; Branqueado; Madeira queimada/gravada; Outro
tr: El işi ahşap yüzey hazırlığı: Kara tahta kaplamalı; Sim kaplamalı; Boyalı; Önceden zımparalanmış; Astarlanmış; Pürüzsüz zımparalanmış; Mühürlenmiş; Renklendirilmiş; İşlenmemiş; Beyazlatılmış; Ahşap yakma/oyma; Diğer
bg-BG: Подготовка на дървесната повърхност при ръчна изработка: С покритие за черна дъска; С брокатено покритие; Боядисано; Предварително шлайфано; Грундирано; Гладко шлайфано; Запечатано; Байцвано; Необработено; Избелено; Пирографирано/гравирано; Други